Inventaris van de archieven van de 5e Sector van het Ministerie van Sociale Zaken en Werkgelegenheid, (1941) 1945 - 1994
Nationaal Archief, Den Haag
- Centrale Afdeling Kabinets- en Administratieve Zaken, 2.
  - Personeel, 08.
    - Geschenken, gratificaties en ereblijken, 08.97
      - Stukken betreffende het oprichten van een gedenkteken voor ambtenaren en arbeidscontractanten in dienst van het Ministerie van Sociale Zaken die tijdens de bezetting als gevolg van hun houding in het verzet zijn omgekomen., 1946-1951; 565-567; 2 pakken en 1 deel
        - Algemeen. 1946-1951, 565-566
          - 1946-1950, 565
            Oude code: 017337
          - 1946-1951, 566
        - Herdenking slachtoffers 1940 - 1945., 567; deel
  - Volksontwikkeling en opvoeding, -1.85
    - Zedelijke opvoeding. Eervolle onderscheidingen, -1.856
      - Stukken betreffende het ontnemen van toegekende koninklijke onderscheidingen op grond van gedragingen tijdens de bezetting., 1946-1950; 568; 1 omslag
        Oude code: 020038
- Centrale Afdeling Financieel Economische Zaken, 3.
  - Organismen en hun organisatie, 07.
    - Organisatie en reorganisatie, 07.125
      - Stukken betreffende het geven van een overzicht van de werkzaamheden en van de organisatie van het ministerie in Groot-Brittannië tijdens de oorlog., 1945-1951; 569; 1 pak
        Oude code: 017363
    - Functioneren van het organisme. Beheershandelingen, 07.35
    - Financiën, 07.352
    - Begrotingen, balansen, rekeningen, 07.352.1
      - Stukken betreffende het opmaken van de rekening van uitgaven over meerdere dienstjaren., 1941-1950; 570-579; 1 deel en 9 omslagen
        - 1941, 570
          Oude code: 017364
        - 1942, 571
        - 1943, 572
        - 1944, 573
        - 1945, 574
        - 1946, 575; deel
        - 1947, 576
        - 1948, 577
        - 1949, 578
        - 1950, 579
- Stafafdeling Wetgeving en Juridische Aangelegenheden, 4.
  - Organismen en hun organisatie, 07.
    - Organisatie en reorganisatie, 07.125
      - Stukken betreffende het opstellen van een besluit ter regeling van de taken en de werkwijze van de Centrale Directie Wetgeving en Juridische Aangelegenheden., 1989; 580; 1 omslag
        Oude code: 020124
      - Stukken betreffende het adviseren van andere afdelingen binnen het ministerie over hun posities en taken., 1990-1993; 581; 1 pak
    - Tussenkomst in bestuurs- (beheers-) aangelegenheden, 07.22
      - Stukken betreffende het informeren van de Nationale Ombudsman over klachten naar aanleiding de uitvoering van het beleid inzake de sociale voorzieningen., 1990-1993; 582; 1 pak
    - Samenwerking, 07.23
      - Stukken betreffende het opstellen van zienswijzen over het gebruik van convenanten in het openbaar bestuur en over de justitiële beleidsnota getiteld Zicht op Wetgeving., 1990-1993; 583; 1 omslag
    - Vertegenwoordigende lichamen met besturende en/of verordenende bevoegdheid, 07.51
      - Stukken betreffende het beantwoorden van Kamervragen met betrekking tot diverse onderwerpen., 1977-1987; 584-586; 3 omslagen
        - 1977-1979, 584
          Oude code: 020068
        - 1982-1985, 585
          Oude code: 020089
        - 1987, 586
    - Adviserende en controlerende organen, 07.54
      - Stukken betreffende het verlenen van medewerking aan wet- en regelgeving inzake het functioneren van de Raad van State., 1964-1984; 587; 1 pak
        Oude code: 0200084
      - Stukken betreffende het beoordelen, medevaststellen en hanteren van algemene regels van bestuursrecht en de bezwaarschriftenprocedure, alsmede het beoordelen van het verslag van de Werkgroep Organisatorische Gevolgen Verplichte Bezwaarschriftenprocedure., 1989; 588; 1 omslag
        Oude code: 020093
    - Commissies, 07.58
      - Stukken betreffende het opstellen van een nota ten behoeve van de heroverweging Centrale Diensten Wetgeving en Juridische Zaken en over de plaats en taak van de Stafafdeling Wetgeving en Juridische Aangelegenheden binnen het ministerie., 1983-1984; 589; 1 pak
        Oude code: 020088
      - Stukken betreffende het leveren van een bijdrage aan de Commissie Deregulering in verband met de Economische Ontwikkeling (Commissie Geelhoed)., 1983-1987; 590-595; 4 pakken, 1 omslag en 1 stuk
        - 1983, 590
          Oude code: 020096
        - 1983-1984, 591
        - 1985, 592
          Oude code: 020097
        - 1986, 593
          Oude code: 020098
        - 1987, 594; omslag
        - Rapport, 1983, 595; stuk
      - Stukken betreffende het informeren van de directeuren-generaal inzake de procedure dereguleringstoets met betrekking tot de toetsing van wetgevingsprojecten., 1987; 596; 1 omslag
      - Stukken betreffende het leveren van een bijdrage aan de voorbereiding Invoeringswet Algemene Wet Bestuursrecht., 1987; 597; 1 omslag
      - Notitie Toezichtsfunctie bij SZW van de Projectgroep Toezichtsfunctie, met geleidebrief., 1993; 598; 1 omslag
        Oude code: 020127
      - Vergaderstukken van de Werkgroep p-uitgaven (personeelsuitgaven)., 1993; 599; 1 omslag
    - Wetten, besluiten, beschikkingen, reglementen, verordeningen, enz., 07.76
      - Stukken betreffende het juridisch adviseren met betrekking tot (onderdelen van) diverse wetten en voorstellen van wet., 1960-1994; 600-638; 13 pakken en 25 omslagen en 5 stukken
        - Algemeen. 1960-1987, 600-605
          - 1960-1981, 600; pak
            Oude code: 020039
          - 1982, 601; pak
          - 1983-1985, 602; pak
            Oude code: 020039, 020040
          - 1985-1986, 603
            Oude code: 020077
          - 1986, 604
            Oude code: 020085
          - 1986-1987, 605; pak
        - Grondwet, 1964 - 1989, 606; pak
          Oude code: 020040
        - Arbeidsvoorzieningswet. 1977-1994, 607-609
          - 1977-1987, 607; pak
            Oude code: 020090
          - 1988-1991, 608; pak
            Oude code: 020131
          - 1992-1994, 609; pak
        - Wet Openbaarheid van Bestuur, 1978 - 1985, 610
        - Tijdelijke Wet Arbeidsvoorwaarden Collectieve Sector, 1980 - 1984, 611
        - Arbeidsomstandighedenwet, 1982 - 1993, 612; pak
        - Wet Persoonsregistratie, 1985 - 1992, 613; pak
          Oude code: 020133
        - Comptabiliteitswet, 1987, 614; stuk
        - Prijzennoodwet, 1987, 615; stuk
        - Verlaging van de meerderjarigheidsleeftijd in de wetgeving, 1987, 616
          Oude code: 020091
        - Wet minimumloon en minimumvakantiebijslag en enige sociale verzekeringswetten (verhoging percentage vakantiebijslag, 1987, 617
        - Wet Overeenkomst Geneeskundige Behandeling, 1987, 618
        - Wet uitkeringen vervolgingsslachtoffers (WUV), 1987, 619
        - Wetsvoorstellen betreffende de totaalweigeraars, 1987, 620; stuk
        - Wet tegen de seksediscriminatie, 1987 - 1988, 621
          Oude code: 020091/020100
        - Jeugdwerkgarantiewet, 1988, 622; stuk
          Oude code: 020100
        - Reparatiewet gelijke behandeling mannen en vrouwen in sociale zekerheid, 1988, 623
        - Wetontwerp houdende nadere regels inzake het nakomen van de informatieverplichting, 1988, 624; stuk
        - Wet op de Emancipatieraad, 1988 - 1989, 625
          Oude code: 020099
        - Algemene Arbeidsongeschiktheidswet, 1988 - 1992, 626
          Oude code: 020128
        - Algemene Kinderbijslagwet, 1988 - 1992, 627
          Oude code: 020129
        - Wet Arbeid Buitenlandse Werknemers, 1988 - 1992, 628
        - Algemene Bijstandswet, 1988 - 1993, 629
        - Algemene Wet Bestuursrecht, 1988 - 1994, 630; pak
        - Arbeidstijdenwet, 1988 - 1994, 631; pak
        - Afstammingsrecht, 1989, 632
        - Algemene Nabestaandenwet, 1989 - 1992, 633
        - Wet ter voltooiing van de eerste fase van de herziening van de rechterlijke organisatie, 1991, 634
          Oude code: 20133
        - Wet Sociale Werkvoorziening, 1991 - 1993, 635
          Oude code: 020135
        - Wetsvoorstel Afschaffing Adviesverplichtingen, 1992 - 1993, 636
        - Werkloosheidswet, 1993 - 1994, 637
        - Wetsvoorstel Administratieve Boete Sociale Zekerheid, 1993 - 1994, 638
      - Stukken betreffende het voorbereiden van de vereenvoudiging, modernisering en codificatie van de sociale wetgeving., 1966-1968; 639; 1 pak
      - Stukken betreffende het medevoorbereiden van het ontwerp voor een Wet Administratieve Rechtspraak Overheidsbeschikkingen op het gebied van de sociale verzekeringen dat beoogt de Wet Beroep Administratieve Beschikkingen te vervangen., 1972-1981; 640; 1 pak
      - Stukken betreffende het medevoorbereiden van de instelling van het Arbeidsomstandighedenbesluit met betrekking tot de burgerlijke openbare dienst., 1982-1984; 641; 1 omslag
      - Stukken betreffende het informeren van het departement met de circulaire van de minister-president inzake procedureregels voor de behandeling van voorstellen van wet en algemene maatregelen van bestuur., 1984-1986; 642; 1 omslag
      - Stukken betreffende het opstellen van een circulaire inzake het geven van aanwijzingen voor het medezenden van stukken met een nader rapport aan de Koningin., 1985-1986; 643; 1 omslag
      - Stukken betreffende het opstellen van een advies inzake de Memorie van Antwoord bij de Reparatiewet gelijke behandeling mannen en vrouwen., 1987; 644; 1 omslag
      - Stukken betreffende het medevoorbereiden van de wijziging van een aantal sociale zekerheidswetten met betrekking tot het opnemen van regels inzake de verdeling van de bewijslast., 1987-1989; 645; 1 pak
      - Stukken betreffende het opstellen en rondsturen van een circulaire inzake de inwerkingtreding van de Bekendmakingswet over bekendmaking en inwerkingtreding van algemeen verbindende voorschriften van de centrale overheid., 1988; 646; 1 omslag
      - Stukken betreffende het opstellen van een circulaire inzake het gewijzigde artikel 56 van de Algemene Wet inzake Rijksbelastingen., 1988; 647; omslag
      - Stukken betreffende het behandelen van adviesaanvragen met betrekking tot art. 8 van het Bijzonder Besluit Arbeidsverhoudingen (BBA) en de verhouding tussen de ontslagvergunningsprocedure op grond van art. 6 van het BBA en de verplichtingen ingevolge art. 6 van het Europees Verdrag voor de Rechten van de Mens (EVRM)., 1988-1992; 648; omslag
      - Nota inzake op- en aamerkingen over de ontwerp-AMvB houdende vaststelling van perioden van de dienstbetrekking ingevolge artikel 42 van de Wet Werkloosheidsvoorziening (WW)., 1989; 649; 1 stuk
        Oude code: 020101
      - Nota inzake op- en aanmerkingen over de concept-AMvB ten aanzien van de faciliteit voor de zeevaart (Loonbesluit zeevarenden)., 1989; 650; 1 stuk
      - Stukken betreffende het opstellen van een nota van wijziging van de Dienstplichtwet en de Wet Gewetensbezwaren Militaire Dienst met betrekking tot vrijstellingen., 1989; 651; 1 omslag
      - Stukken betreffende het tot stand komen van een circulaire inzake de terughoudendheid met regelgeving (rapportage economische gevolgen en bedrijfseffecten)., 1989; 652; 1 omslag
      - Stukken betreffende het opstellen, wijzigen en evalueren van wet- en regelgeving inzake de sociale verzekeringswetgeving., 1989-1993; 653; 1 pak
        Oude code: 020134
    - Financiële, materiële en morele steun, 07.85
    - Subsidies, 07.852
      - Stukken betreffende het juridisch adviseren ten aanzien van diverse subsidieregelingen., 1980-1994; 654-655; 2 omslagen
        - 1980-1985, 654
        - 1990-1994, 655
      - Stukken betreffende het wijzigen van de Subsidieregeling Emancipatievoorziening op regionaal niveau., 1986; 656; 1 omslag
        Oude code: 020086
      - Stukken betreffende het verlenen van medewerking aan de totstandkoming van een nieuwe subsidieregeling voor de Centra voor Beroepsoriëntatie en Beroepsoefening (CBB)., 1988; 657; 1 omslag
  - Personeel, 08.
    - Dienstcommissies, bedrijfskernen, 08.174
      - Nota aan de secretaris BC inzake advies over de concept-instellingsbeschikking en het concept-reglement van de Gemeenschappelijke Dienstcommissie., 1989; 658; 1 stuk
    - Vereisten betreffende nationaliteit, ras, afstamming, burgerlijke staat, taal, 08.223
      - Stukken betreffende het verlenen van medewerking aan de totstandkoming van het wetsontwerp tot intrekking van de Wet van 4 juni 1858, regelende de benoembaarheid van vreemdelingen in de openbare dienst, alsmede wijziging van de Wet Arbeid Buitenlandse Werknemers., 1966-1985; 659; 1 omslag
        Oude code: 020078
    - Vrijstelling van het vervullen der betrekking, 08.352
    - Uitoefening van het kiesrecht, 08.352.31
      - Interne nota gericht aan de secretaris-generaal met een advies over de vraag, op welke wijze de minister (tevens Kamerlid) in geval van stemming over een motie in verband met het wetsontwerp eenmalige uitkering, aan het uitbrengen van zijn stem zou kunnen ontkomen., 1982; 660; 1 stuk
    - Ambtelijke bevoegdheden van het personeel, 08.5
      - Stukken betreffende het adviseren van de minister over de totstandkoming en uitvoering van mandaatbeschikkingen., 1963-1984; 661; 1 pak
        Oude code: 020041
  - Openbare gezondheid, -1.77
    - Organisatie van de gezondheidszorg, -1.772
      - Stukken betreffende het adviseren van de Sociale Verzekeringsraad inzake het medisch beroepsgeheim., 1974-1979; 662; 1 omslag
        Oude code: 020083
    - Toezicht op producten, -1.773
      - Stukken betreffende het wijzigen van uitvoeringsbesluiten van de Bestrijdingsmiddelenwet., 1972-1981; 663; 1 omslag
        Oude code: 020042
      - Stukken betreffende het leveren van een bijdrage aan het tot stand komen van het Besluit Aflevering Gevaarlijke Stoffen., 1976; 664; 1 omslag
    - Andere bemoeiingen betreffende de volksgezondheid, -1.778
    - Watervoorziening, -1.778.31
      - Stukken betreffende het leveren van een bijdrage aan de wijziging van de Waterleidingwet, met name de gevolgen voor pensioen van werknemers bij particuliere bedrijven., 1971-1973; 665; 1 pak
        Oude code: 020029
  - Openbare veiligheid, -1.78
    - Interne nota's aan de secretaris-generaal betreffende adviezen over het wijzigen van de stoomwetgeving ter uitvoering van de EEG-richtlijn van 27 juli 1976., 1978-1980; 666; 1 omslag
      Oude code: 020043
  - Economische aangelegenheden, -1.82
    - Stukken betreffende het verlenen van medewerking aan wijziging van de Wet op de Economische Delicten., 1967-1970; 667; 1 pak
      Oude code: 020017
    - Bodemproductie. Dierenteelt. Producten van de huisdieren, -1.823
      - Stukken betreffende het opstellen van notities inzake de rechtspositie en de arbeidsomstandigheden van werknemers op het continentaal plat, alsmede het voorbereiden van wetgeving over dit onderwerp., 1964-1983; 668; 1 pak
      - Stukken betreffende het verlenen van medewerking aan de totstandkoming van het ontwerp van Wet houdende algemene regeling betreffende de kwaliteit van voortbrengselen van de landbouw en visserij (Landbouwkwaliteitswet)., 1966-1971; 669; 1 pak
    - Industrie, dienstverlening, handel, -1.824
      - Stukken betreffende het beoordelen van het ontwerp van wet tot wijziging van de IJkwet 1937., 1966; 670; 1 omslag
      - Interne nota's met juridisch advies betreffende de vormgeving van het gemeentelijk sociaal vestigingsbeleid., 1972; 671; 1 omslag
    - Economische situatie, -1.826
      - Stukken betreffende de beoordeling van een minuut, opgesteld door de Directie Complementaire Sociale Voorzieningen, waarbij namens de minister aan het bestuur van het Sociaal Werkvoorzieningsschap Zuid-Oost Limburg wordt verzocht de uitvoering van een militaire wasorder als werkobject binnen een werkverband van de sociale werkvoorziening in te trekken., 1969; 672; 1 omslag
      - Stukken betreffende het wijzigen van de Wet op de Ondernemingsraden, alsmede het behandelen van beroepschriften inzake het beroep op de Wet op de Ondernemingsraden., 1971-1979; 673; 1 omslag
        Oude code: 020023
      - Stukken betreffende het informeren van de minister inzake de mogelijke toepassing van paragraaf 5 van de Wet op de Loonsvorming in verband met het bevriezen van de loonkosten., 1973; 674; 1 pak
        Oude code: 020022
      - Stukken betreffende het leveren van een bijdrage aan de totstandkoming van het Besluit Arbeidsvoorwaarden Werknemers., 1974; 675; 1 omslag
      - Stukken betreffende het medevoorbereiden van de Wet op de Vermogensaanwasdeling (VAD)., 1975-1983; 676-681; 6 pakken
        - 1975-1976, 676
          Oude code: 020019
        - 1976-1978, 677
        - 1978-1979, 678
          Oude code: 020019/020020
        - 1979-1980, 679
          Oude code: 020020
        - 1980, 680
          Oude code: 020021
        - 1981-1983, 681
  - Arbeid, -1.83
    - Verhouding tussen werkgevers en werknemers, -1.831
      - Stukken betreffende het leveren van een bijdrage aan het wijzigen van het Buitengewoon Besluit Arbeidsverhoudingen, alsmede het aanpassen van diverse wetten als gevolg van het wijzigen van het Buitengewoon Besluit Arbeidsverhoudingen., 1970-1984; 682; 1 omslag
        Oude code: 020044
      - Stukken betreffende het beantwoorden van Kamervragen inzake de bezetting van de Enka-fabrieken te Breda., 1972; 683; 1 omslag
        Oude code: 020026
      - Stukken betreffende het leveren van een bijdrage aan de totstandkoming en verlenging van de wet houdende tijdelijke voorzieningen met betrekking tot lonen en andere arbeidsvoorwaarden waarop geen bepalingen van collectieve arbeidsovereenkomsten van toepassing zijn., 1977-1984; 684; 1 omslag
    - Opzegging, ontbinding van de arbeidsovereenkomst, -1.831.3
      - Stukken betreffende het voeren van overleg over voorzieningen in verband met massaal ontslag., 1964-1969; 685; 1 omslag
        Oude code: 020028
      - Stukken betreffende het tot stand komen van de Wet houdende regelen inzake melding van collectief ontslag (Wet melding collectief ontslag)., 1973-1976; 686; 1 omslag
      - Stukken betreffende het aanpassen van Nederlandse wetgeving aan de richtlijn van de Raad van de Europese Gemeenschappen van 14 februari 1977 inzake het behoud van de rechten van werknemers bij overgang van ondernemingen, vestigingen of onderdelen daarvan., 1977-1984; 687; 1 omslag
      - Interne nota's gericht aan de secretaris-generaal met commentaar op het advies van de Raad voor de Arbeidsmarkt over de beoordeling van ontslagaanvragen in geval van bedrijfssluitingen., 1978; 688; 1 omslag
    - Beloning van de arbeid, -1.832
      - Stukken betreffende het adviseren van de minister over de mogelijkheid om in Nederland verblijvende Surinaamse werknemers te dwingen verplichtingen tot onderhoud van in Suriname achtergebleven gezinsleden na te komen., 1973; 689; 1 omslag
        Oude code: 020046
    - Loonminimum en -maximum. Loonschommeling, -1.832.15
      - Stukken betreffende het adviseren van de minister inzake het Ontwerp van Wet op de Loonvorming., 1965-1968; 690; pak
      - Stukken betreffende het juridisch adviseren met betrekking tot het wetsontwerp inzake coördinatie systematiek van aanpassing aan de loonontwikkeling., 1971-1973; 691; 1 omslag
        Oude code: 020047
      - Stukken betreffende het juridisch adviseren met betrekking tot wijziging en uitvoering van de wetgeving inzake het minimumloon en minimumvakantiebijslag., 1972-1985; 692; 1 omslag
      - Stukken betreffende het juridisch adviseren met betrekking tot de totstandkoming, wijziging en hantering van subsidieregelingen inzake minimumlonen., 1976-1982; 693; 1 omslag
      - Stukken betreffende het opstellen van een ''staatsrechterlijk scenario'' voor de minister voor het geval de CDA-fractie een voor het Kabinet onaanvaardbaar amendement zal indienen op wetsontwerp 15 597 (tijdelijke vaststelling minimumloon en een aantal sociale uitkeringen, het zogenaamde 1 juli pakket)., 1979; 694; 1 omslag
      - Stukken betreffende het juridisch adviseren met betrekking tot het aanbrengen van wijzigingen in de loonwetgeving, alsmede het uitwerken en wijzigen van loonmaatregelen., 1980-1981; 695; 1 omslag
    - Kinderarbeid, -1.833
      - Stukken betreffende het voeren van overleg in de Werkgroep Stage's over de juridische positie van stagiaires., 1977-1980; 696; 1 omslag
        Oude code: 020048
    - Gedwongen arbeid, niet-normaal betaalde arbeid, -1.835
      - Stukken betreffende het adviseren over de aanpassing van wettelijke regelingen die nodig zijn als gevolg van de overgang van het tewerkstellingsbeleid van Bureau Gewetensbezwaren van het Ministerie van Defensie naar het Ministerie van Sociale Zaken., 1974-1984; 697-706; 8 pakken en 2 omslagen
        - De overgang van de verantwoordelijkheid van het tewerkstellingsbeleid van het Ministerie van Defensie naar het Ministerie van Sociale Zaken, 1974 - 1975, 697; omslag
        - Wijziging van de Wet gewetensbezwaren militaire dienst (Wet GMD). 1974-1984, 698-705
          - Algemeen. 1974, 698
            Oude code: 020050
          - Algemeen. 1975, 699
            Oude code: 020051
          - Algemeen. 1976, 700
          - Algemeen. 1977-1980, 701
            Oude code: 020052
          - Wijziging in verband met het openen van de mogelijkheid tot erkenning van gewetensbezwaren tegen de vervangende dienst. Jehova's getuigen, 1975 - 1979, 702
          - Wijziging in verband met het openen van de mogelijkheid tot erkenning van gewetensbezwaren tegen de vervangende dienst. Totaalweigeraars, 1982 - 1984, 703
          - Wijziging van de tuchtrechterlijke en strafbepalingen in de Wet GMD. 1980-1982, 704
          - Wijziging van de tuchtrechterlijke en strafbepalingen in de Wet GMD. 1983-1984, 705
        - Schrappen van artikel 7 van de Wet Rechtstoestand Dienstplichtigen, 1977 - 1981, 706; omslag
      - Stukken betreffende het medevoorbereiden van de totstandkoming en wijziging van de Wet Gewetensbezwaren Militaire Dienst., 1975-1985; 707-709; 3 pakken
        - 1975-1982, 707
          Oude code: 020049
        - 1983-1984, 708
        - 1985, 709
          Oude code: 020079
      - Stukken betreffende het leveren van een bijdrage aan het wijzigen van de tuchtrechtelijke en strafbepalingen in de Wet Gewetensbezwaren Militaire Dienst., 1985-1986; 710; 1 omslag
      - Stukken betreffende het leveren van een bijdrage aan het wetsvoorstel tot invoering van een regeling ter bevordering van de werkgelegenheid voor werkzoekenden met het laagste opleidingsniveau die zeer langdurig werkloos zijn., 1986; 711; 1 omslag
      - Stukken betreffende het opstellen van beslissingen aan de minister op beklag tegen disciplinaire bestraffingen van erkende gewetensbezwaarden., 1986; 712; 1 omslag
    - Werkgelegenheid en bestrijding van werkloosheid, -1.836
      - Stukken betreffende het instellen van de Raad voor de Arbeidsvoorziening in het kader van de voorbereiding van een ontwerp-Arbeidsvoorzieningswet., 1968; 713; 1 omslag
        Oude code: 020053
      - Stukken betreffende het verlenen van medewerking aan de totstandkoming van het concept Plaatsingbevorderende Maatregel (tegemoetkoming in loonkosten van werklozen)., 1981; 714; 1 omslag
        Oude code: 020034
    - Concurrentie van werkkrachten van elders, -1.836.2
      - Stukken betreffende het medevoorbereiden van de totstandkoming en wijziging van de Wet Arbeid Buitenlandse Werknemers., 1971-1984; 715-724; 8 pakken en 2 omslagen
        - 1971 juni - 1972 okt., 715
          Oude code: 020055
        - 1972 nov. - 1973 okt., 716
        - 1974 apr. - dec., 717
        - 1975 jan. - apr., 718
        - 1975 mei - dec., 719
          Oude code: 020056
        - 1976 jan. - apr., 720
        - 1976 mei - dec., 721; omslag
        - 1977-1978, 722
        - 1979-1981, 723; omslag
          Oude code: 020057
        - 1982-1984, 724
      - Stukken betreffende het voorbereiden van besluiten ten aanzien van de beperking van tewerkstelling van buitenlandse werknemers., 1974-1975; 725; 1 omslag
        Oude code: 020054
    - Ontlasting van de arbeidsmarkt, -1.836.3